# 职工薪酬—非货币性福利的疑惑

提问人：lkx710719 时间：2019-11-24 06:30:19
有关非货币性福利的核算，教材都会提到：
以企业自己生产的产品作为非货币性福利提供给职工的，应当按照该产品的公允价值确定应付职工薪酬金额，其销售成本的结转和相关税费的处理，与正常商品销售相同。
陈老师在 2017 年 2 月有一个回复：员工按 “内部价” 低价购买本公司开发的房地产的形式给员工的福利......该项职工薪酬属于其他福利，不是非货币性福利。
具体回复内容：
通过员工按 “内部价” 低价购买本公司开发的房地产的形式给员工的福利，其相关的确认时间应为员工签署认购确认书（或类似文件确认低价购房的相关条款），该低价购房安排对公司和员工双方产生约束力时。此时，公司应按该房屋的市场售价与内部员工价之间的差额确认应付职工薪酬和相关费用。
该项职工薪酬属于其他福利，不是非货币性福利。
到房屋实际交付给员工时（此处假设不附有其他的服务期限条件、业绩条件等特殊条件），应借记 “应付职工薪酬” 以转销该负债，按实际收到或应收的内部员工价款借记银行存款或应收账款，同时按市场价格确认销售收入。
上述回复中，房地产企业只是低价向本公司员工销售房子，而不是把自己的房子免费提供给员工。疑惑之处：是不是免费提供房子就作为非货币性福利，而低价销售不能作为非货币性福利？这两者真正的区别在哪里？求陈老师解答。@chenyiwei

回答人：chenyiwei
这只是明细科目核算的不同，无实质影响。区分标准就是奖励标的是非货币性资产本身，还是可直接以货币金额体现的价格减让。如果是后者，则不属于非货币性福利。